臺灣高雄地方法院刑事判決　　　　　　　96年度易字第2717號
公　訴　人　臺灣高雄地方法院檢察署檢察官
被　　　告　甲○○
上列被告因竊盜案件，經檢察官提起公訴（96年度偵字第22212
號），本院改依簡式審判程序審理，判決如下：
    主  文
甲○○犯竊盜罪共參罪，均累犯，各處如附表所示之刑。應執行
有期徒刑壹年。
    事  實
一、甲○○前因竊盜、詐欺等案件，經本院分別判處有期徒刑10
    月、6 月，2 罪併定應執行刑有期徒刑1 年3 月確定，另因
    詐欺案件經本院判處拘役30日確定，2 罪接續執行，甫於民
    國95年2 月27日縮刑期滿執行完畢，詎猶不知悔改，分別基
    於意圖為自己不法所有之竊盜犯意，於如附表所示之時間、
    地點，依附表所載之方式，竊得丙○○、乙○○等人所有之
    行動電話。嗣因丙○○調取店內之監視錄影畫面，並報警處
    理而查悉上情，並扣得所竊取之行動電話3 支（LG、摩托羅
    拉廠牌之行動電話各1 支均業已發還）。
二、案經丙○○訴由高雄市政府警察局三民第一分局報告臺灣高
    雄地方法院檢察署檢察官偵查起訴。
    理  由
一、本件被告甲○○所犯為死刑、無期徒刑、最輕本刑為3 年以
    上有期徒刑以外之罪，其於準備程序進行中，就被訴事實為
    有罪之陳述，經受命法官告知簡式審判程序之旨，並聽取被
    告及檢察官之意見後，本院合議庭裁定由受命法官獨任進行
    簡式審判程序，合先敘明。
二、前揭犯罪事實，業據被告甲○○於本院審理時供承不諱，核
    與告訴人丙○○、被害人乙○○於警詢之指訴之情節相符，
    並有證人即被告之配偶黃玉鳳於警詢中證述附卷可佐，參以
    高雄市政府警察局三民第一分局扣押筆錄、扣押物品目錄表
    ，及蒐證照片10張、監視器翻拍照片6 張、贓物認領保管單
    2 紙等資料，足認被告上開自白核與事實相符，應堪信實，
    本件事證明確，被告之犯行洵堪認定，應予依法論科。
三、論罪科刑：
  (一)核被告何瑞祥所為，係犯刑法第320 條第1 項之竊盜罪。被
    告所犯如附表所示之竊盜罪共3 罪間，犯意各別，行為互殊
    ，應予分論併罰（現行刑法業已刪除連續犯之規定，本院衡
    酌被告所為如附表所示之竊盜犯行雖屬同種類之犯行，且相
    隔僅數日之時間，惟所侵犯者係不同人之財產法益，是附表
    所示之3 次犯行間，彼此間當無何等接續犯或其他裁判上一
    罪、實質上一罪之關係，自應分論併罰。最高法院95年5 月
    23日第8 次刑事庭會議第五之（四）項後段結論參照）。又
    查被告曾有如犯罪事實欄所載之前科紀錄，甫於95年2 月27
    日縮刑期滿執行完畢之情，有臺灣高等法院被告前案紀錄表
    1 份在卷足佐，其於有期徒刑執行完畢後，5 年內故意再犯
    本件有期徒刑以上之3 罪，均為累犯，皆應依刑法第47條第
    1 項規定加重其刑。
  (二)本院審酌被告為正值青壯，卻不思以正途獲取財物，為圖一
    己私利，即率爾犯下本件多次竊盜之犯行，又前已有竊盜前
    科，經本院以92年度易字第1354號判處有期徒刑10月確定且
    執行完畢在案，素行非佳，竟仍不思悔改接連犯下3 起竊案
    ，對於被害人財產安全之保障及社會治安之維護均屬危害甚
    鉅，惡行非輕，惟念及其於犯後已坦承犯行，所竊得之贓物
    價值均非鉅，且為警逮捕後，部分贓物業已返還被害人，此
    有前開贓物認領保管單2 紙附卷可考等一切情狀，分別量處
    如主文所示之刑，並定其應執行之刑，以資懲儆。
據上論斷，應依刑事訴訟法第273 條之1 第1 項、第299 條第1
項前段，刑法第第320 條第1 項、第47條第1 項、第51條第5 款
，刑法施行法第1 條之1 ，判決如主文。
本案經檢察官丁○○到庭執行職務。
中　　華　　民　　國　　96　　年　　12　　月　　26　　日
                  刑事第十四庭  法  官  鄭凱文
以上正本證明與原本無異。
如不服本判決應於收受本判決後10日內向本院提出上訴書狀，並
應敘述具體理由，如未敘述上訴理由者，應於上訴期間屆滿後20
日內補提理由書狀於本院（均須按他造當事人之人數附繕本）「
切勿逕送上級法院」。
中　　華　　民　　國　　96　　年　　12　　月　　27　　日
                              書記官  林慧芬
附錄本案論罪科刑法條全文
刑法第320 條
（普通竊盜罪、竊佔罪）
意圖為自己或第三人不法之所有，而竊取他人之動產者，為竊盜
罪，處5 年以下有期徒刑、拘役或5 百元以下罰金。
意圖為自己或第三人不法之利益，而竊佔他人之不動產者，依前
項之規定處斷。
前二項之未遂犯罰之。
附表
┌─┬────┬──────┬───┬─────┬──────┬─────────┐
│編│ 時  間 │ 地      點 │被害人│ 竊得財物 │行竊方式    │   主        文   │
│號│        │            │      │          │            ├────┬────┤
│  │        │            │      │          ├──────┤罪名    │ 宣告刑 │
│  │        │            │      │          │所犯法條    │        │        │
├─┼────┼──────┼───┼─────┼──────┼────┼────┤
│1 │96年7 月│高雄市○○街│丙○○│LG廠牌之行│侵入他人辦公│普通竊盜│ 5月    │
│  │14日下午│319號辦公室 │      │動電話1 支│室內（未據告│罪      │        │
│  │3時30分 │            │      │（已發還）│訴），徒手竊│        │        │
│  │        │            │      │          │取丙○○所有│        │        │
│  │        │            │      │          │置於辦公桌上│        │        │
│  │        │            │      │          │之左列行動電│        │        │
│  │        │            │      │          │話1 支      │        │        │
│  │        │            │      │          ├──────┤        │        │
│  │        │            │      │          │刑法第320 條│        │        │
│  │        │            │      │          │第1 項之普通│        │        │
│  │        │            │      │          │竊盜罪      │        │        │
├─┼────┼──────┼───┼─────┼──────┼────┼────┤
│2 │96年7 月│高雄縣岡山鎮│不詳  │DFASHION廠│侵入他人服飾│普通竊盜│ 5月    │
│  │15日某時│某市場之服飾│      │牌行動電話│店內（未據告│罪      │        │
│  │        │店內        │      │1支       │訴），徒手竊│        │        │
│  │        │            │      │          │取不詳姓名之│        │        │
│  │        │            │      │          │人所有之左列│        │        │
│  │        │            │      │          │行動電話1 支│        │        │
│  │        │            │      │          ├──────┤        │        │
│  │        │            │      │          │刑法第320 條│        │        │
│  │        │            │      │          │第1 項之普通│        │        │
│  │        │            │      │          │竊盜罪      │        │        │
├─┼────┼──────┼───┼─────┼──────┼────┼────┤
│3 │96年7 月│高雄市濱海一│乙○○│摩托羅拉廠│侵入懿信行店│普通竊盜│ 5月    │
│  │27日中午│路56號內    │      │牌行動電話│內（未據告訴│罪      │        │
│  │12時30分│            │      │1 支（已發│），徒手竊取│        │        │
│  │        │            │      │還）      │乙○○所有之│        │        │
│  │        │            │      │          │左列行動電話│        │        │
│  │        │            │      │          │1支         │        │        │
│  │        │            │      │          ├──────┤        │        │
│  │        │            │      │          │刑法第320 條│        │        │
│  │        │            │      │          │第1 項之普通│        │        │
│  │        │            │      │          │竊盜罪      │        │        │
└─┴────┴──────┴───┴─────┴──────┴────┴────┘
